臺灣新北地方法院刑事判決
110年度訴字第659號
                                      111年度訴字第383號
公  訴  人  臺灣新北地方檢察署檢察官
被      告  陳彥均



選任辯護人  黃郁淳律師
            絲漢德律師
            蕭佑澎律師（解除委任）
上列被告因違反貪污治罪條例等案件，經檢察官提起公訴（110
年度偵字第16479號）、追加起訴（111年度偵字第9825號）及移
送併辦（110年度偵字第26857號、28697號），本院判決如下：
    主  文
乙○○犯如附表二編號1至14主文欄所示各罪，各處如附表二各該
編號主文欄所示之刑。應執行有期徒刑壹年拾月。緩刑肆年。褫
奪公權壹年。扣案之犯罪所得共新臺幣捌萬壹仟壹佰肆拾肆元沒
收之。
    犯罪事實
一、乙○○任職於新北市政府警察局三峽分局（下稱三峽分局），
    擔任偵查隊小隊長乙職，自民國108年1月1日起，負責承辦
    三峽分局拾得遺失物業務，為依據法令服務於地方自治團體
    所屬機關而具有法定職務權限之公務員，明知民眾報告及交
    存拾獲物品時，警察機關依內政部警政署函頒「警察機關辦
    理拾得遺失物應行注意要點」、「受理民眾交存拾得遺失物
    作業程序」、「拾得遺失物作業程序」等行政規則規定，應
    與拾得人當面逐一清點所交存拾得物，製開一式四聯詳載拾
    得物名稱、數量及特徵、拾得日期及地點、拾得人姓名、住
    址、電話及身分證號碼等內容之拾得物收據，第一聯交與拾
    得人，並將辦理情形登錄於拾得物登記簿，再填具陳報單檢
    附第二、三、四聯拾得物收據連同該拾得物一併陳報分局公
    告招領，報告及交存後6個月內所有人未認領者，警察機關
    應將其物交與拾得人歸其所有，該物品於拾得人報告及交存
    警察機關保管之期間為警察機關職務上持有之非公用私有財
    物。乙○○於承辦如附表一所示各該員警或民眾向三峽分局申
    報遺失物後，明知各該遺失物於公告期滿後，並未
　　通知拾得人、遺失人領回或未歸屬於地方自治團體，竟意圖
    為自己不法之所有，基於侵占職務上持有之非公用私有財物
    及公務員登載不實等犯意，分別以如附表一編號1至14所示
    之方式，將如附表一編號1至14之遺失物侵占入己，足以生
    損害於三峽分局對於公文記載、拾得遺失物業務管理正確性
    及如附表一各該編號所示之拾得人或失主之權益。
二、案經新北市政府警察局報告臺灣新北地方檢察署檢察官偵查
    起訴。
    理  由
壹、程序部分：
一、按被告以外之人於審判外之言詞或書面陳述，除法律有規定
    者外，不得作為證據，刑事訴訟法第159條第1項定有明文。
    惟被告以外之人於審判外之陳述，雖不符刑事訴訟法第159
    條之1至第159條之4規定，但經當事人於審判程序同意作為
    證據，法院審酌該言詞陳述或書面陳述作成時之情況，認為
    適當者，亦得為證據，刑事訴訟法第159條之5第1項亦有明
    文。本判決所引用認定犯罪事實之傳聞證據，經檢察官、被
    告及辯護人於本院準備程序時，均分別表示同意作為證據（
    見本院卷第155頁、追加起訴卷第55頁），本院審酌該等陳
    述作成時之情況及與本案待證事實間之關聯性，認以之作為
    證據要屬適當，是依刑事訴訟法第159條之5第1項規定，該
    等傳聞證據自有證據能力。
二、傳聞法則乃對於被告以外之人於審判外之言詞或書面陳述而
    為之規範。本判決所引用之非供述證據，無刑事訴訟法第15
    9條第1項傳聞法則之適用，本院審酌上開證據資料作成時之
    情況，因與本案待證事實具有關聯性，且無證據證明係公務
    員違法取得之物，依法自得作為本案之證據。
貳、實體部分：
一、訊據被告對於上開犯罪事實，於偵查中及本院審理時均坦承
    不諱，核與證人即社區保全羅信睦於警詢及偵查中證述、證
    人即拾得人或遺失人林于湘、徐世重、董瑋傑（警詢）、廖
    春有（警詢）、李祖祥、邱佳瑄、劉昀俐、邵詩珺、胡紅惠
    於警詢及偵查中證述均相符（見他2609卷第141至143、偵16
    479卷一第73至75、543至545、555至556、他2609卷第81至8
    2、117至118、偵16479卷一第653至655、629至631、81至83
    、125至129、589至591、613至615、89至91、125至129、偵
    26857卷一第367至368、偵16479卷一第23至25、73至75頁）
    ，且有【附表編號1】林于湘遺失之悠遊卡照片（見偵16479
    卷一，第547頁）、三峽分局鶯歌分駐所拾得物收據第一、
    二聯（OP10801AD3V109J7Z）（見偵16479卷一第549至550頁
    ）、內政部警政署拾得遺失物管理系統網路公告資料（見偵
    16479卷一第551頁）、UBIKE會員資料（卡號0000000000000
    000號悠遊卡）（見偵16479卷一第553頁）、【附表編號2】
    新北市政府警察局三峽分局三峽派出所拾得遺失物收據第一
    、二聯（OP10801AD3W10GBL4）（見警聲搜卷第307至308頁
    ）、內政部警政署拾得遺失物管理系統拾得物受理基本資料
    、拾得物品明細資料、民眾認領資料、結案資料（見警聲搜
    卷第309至315頁）、【附表編號3】董瑋傑遺失之悠遊卡照
    片（見偵16479卷一第657頁）、UBIKE會員資料（卡號00000
    00000號悠遊卡）（見偵16479卷一第659頁）、【附表編號4
    】三峽分局鳳鳴派出所拾得物收據第一聯（OP10909AD3T11U
    Y1S）（見偵16479卷一第633頁）、新北市政府警察局三峽
    分局109年10月13日新北警峽刑字第1093634876號書函（見
    偵16479卷一第635頁）、內政部警政署拾得遺失物管理系統
    拾得物受理基本資料、結案資料、內部公告資料、網路公告
    資料（見偵16479卷一第637至639頁）、【附表編號5】三峽
    分局成福派出所拾得物收據第一聯（OP10805AD3O1216HL）
    （見偵16479卷一第85頁）、內政部警政署拾得遺失物管理
    系統結案資料（見偵16479卷一第87頁）、【附表編號6】三
    峽分局鶯歌分駐所拾得物收據第一、二聯（OP10802AD3V11V
    3Y7）（見他2609卷第235至236頁）、登記簿影本（見他260
    9卷第237頁）、內政部警政署拾得遺失物管理系統拾得物受
    理基本資料、結案資料（見他2609卷第239至241頁）、【附
    表編號7】三峽分局二橋派出所拾得物收據第一、二聯（OP1
    0803AD3M119YLJ）（見他2609卷第243至244頁）、內政部警
    政署拾得遺失物管理系統拾得物受理基本資料、結案資料（
    見他2609卷第245至247頁）、【附表編號8】三峽分局湖山
    派出所拾得物收據第一、二聯（OP10803AD3S12392P）（見
    他2609卷第249至250頁）、登記簿影本（見他2609卷第251
    頁）、內政部警政署拾得遺失物管理系統拾得物受理基本資
    料、結案資料（見他2609卷第253至255頁）、三峽分局110
    年4月16日新北警峽督字第1103614450號函（見警聲搜卷第3
    47頁）、【附表編號9】桃園市政府警察局中壢分局109年7
    月8日中警分刑字第1090042473號函（見偵16479卷一第249
    頁）、公告（保管）期滿時得遺物發還領據（108-12L-211
    ）（見偵16479卷一第251頁）、桃園市政府警察局中壢分局
    中壢派出所拾得物收據第二聯（OP10812AE4W11V1PR）（見
    偵16479卷一第255頁）、【附表編號10】遺失物照片、劉昀
    俐提出之購買證明（見偵16479卷一第93至99頁）、新北市
    政府警察局板橋分局109年10月5日新北警板刑字第10938906
    06號函（見偵16479卷一第101頁）、遺失（拾得）物領據（
    見偵16479卷一第103頁）、羅信睦提出之遭被告丟棄之拾得
    物照片（見偵16479卷一第33頁）、【附表編號11】桃園市
    政府警察局中壢分局109年10月30日中警分刑字第109007086
    1號函（見偵16479卷一第257頁）、桃園市政府警察局中壢
    分局中壢派出所拾得物收據第二聯（OP10904AE4W11HTMT）
    （見偵16479卷一第261頁）、公告（保管）期滿拾得物發還
    領據（109-4L-148）（見偵16479卷一第263頁）、【附表編
    號12】桃園市政府警察局龜山分局109年8月20日山警分偵字
    第1090026298號函（見偵16479卷一第27）、遺失（拾得）
    物領據（見偵16479卷一第29頁）、【附表編號13】羅信睦
    提供之遭丟棄拾得物照片（見偵16479卷一第271頁）、三峽
    分局警備隊拾得物收據第一聯（OP11001AD3A100003）（見
    偵16479卷一第273頁）、（鄭慧玲）內政部警政署拾得遺失
    物管理系統內部公告資料（見偵16479卷一第275頁）、【附
    表編號14】嘉義縣警察局朴子分局109年12月29日嘉朴警偵
    字第1090025399號函、該局朴子派出所拾得物收據第二聯、
    遺失（拾得）物領據、三峽分局公務電話紀錄表、該所110
    年12月16日嘉朴警偵字第1100024919號函、內政部警政署拾
    得遺失物管理系統辦理進度查詢結果（見偵16479卷第15、1
    7、19、21、23、31頁）等附卷可參，足認被告自白與事實
    相符，應堪採信。本案事證明確，被告犯行堪以認定，應依
    法論科。
二、論罪科刑：
（一）按貪污治罪條例第6條第1項第3款所稱之職務，乃指公務
      員在任職期間，依據法令之規定或主管長官之指定而掌理
      之職務而言（最高法院82年台上字第6581號判決參照）。
      而該款之公務員侵占職務上持有之非公用私有財物罪，以
      該公務員所侵占之非公用私有財物，係其基於職務，亦即
      公務上所持有者而言，如警察人員查扣之違規車輛是，若
      其非基於職務上而持有者，即與該條款之構成要件有間，
      不能成立上開罪名（最高法院94年台上字第731號、91年
      台上字第4924號、90年台上字第2258號判決意旨參照）。
      易言之，該款所稱「職務上持有之非公用私有財物」，係
      指公務員基於法律或命令之一定職務權限範圍內，將私人
      所有之財物置於其實力管領下，並因之建立公法上持有關
      係之謂。是被告本案所持有之如附表一編號1至14所示之
      遺失物，參照上開說明，應係職務上持有之非公用私有財
      物甚明。
（二）核被告如附表一編號1、3、13部分所為，係犯貪污治罪條
      例第6條第1項第3款之侵占非公用財物罪。就如附表一編
      號9至12、14部分所為，係犯貪污治罪條例第6條第1項第3
      款之侵占非公用財物罪及刑法第213條之公務員登載不實
      罪。又如附表一編號2、4至8部分所為，均係犯貪污治罪
      條例第6條第1項第3款之侵占非公用財物罪，及刑法第220
      條、第213條之公務員登載不實準文書罪。被告就如附表
      一編號2、4至12、14部分，所為之登載不實文書及準文書
      之行為，均係其為遂行侵占非公用財物之手段，行為顯有
      重合情形，其間有重要之內在關連性，依社會通念認具行
      為局部之同一性，各應評價為一行為而觸犯數罪名之想像
      競合犯，依刑法第55條之規定，從一重之侵占非公用財物
      罪處斷。
（三）被告如附表一編號1至14所示之各次犯行，均係個別獨立
      之拾得遺失物案件，而應受領遺失財物之拾得人或被害人
      均不相同，各次犯行均屬可分，其犯意各別，行為互殊，
      應予分論併罰。
（四）按犯貪污治罪條例第4條至第6條之罪，於犯罪後自首，如
      有所得並自動繳交全部所得財物者，減輕或免除其刑，因
      而查獲其他正犯或共犯者，免除其刑；犯貪污治罪條例第
      4條至第6條之罪，在偵查中自白，如有所得並自動繳交全
      部所得財物者，減輕其刑，因而查獲其他正犯或共犯者，
      減輕或免除其刑，貪污治罪條例第8條第1項、第2項定有
      明文。經查：
　　1.被告前於110年2月5日以刑事自首狀遞狀向臺灣新北地方
      檢察署提出，內容記載：為自首犯貪污治罪條例案件，依
      法提呈自首狀，自108年起擔任遺失物保管之責，利用職
      務之便侵占金錢，特來自首等語，此有其上蓋有該署110
      年2月5日收狀戳之自首狀在卷可參（見他1829卷第3至4頁
      ），是被告於110年2月5日即有向該署提出自首狀，已表
      明願就108年起擔任遺失物保管涉及侵占之事實自首。參
      以本院向被告前任職之三峽分局詢問本件查獲經過，據覆
      略以：當時本分局規劃自110年3月8日至3月15日實施「拾
      得遺失物管理」專案督導，始發現被告自108年起所保管
      之遺失拾得物，未有入庫、變賣、拍賣及銷毀之紀錄，經
      詳細清查，被告確涉犯貪污治罪條例第6條第1項第3款侵
      占職務上持有之非公用財物罪及刑法第213條公務員等載
      不實罪之疑慮，故報請新北市政府警察局政風室共同偵辦
      等語，此有三峽分局111年2月17日新北警峽督字第111365
      5725號函及所附該案專案督導規劃簽文等在卷可參（見本
      院卷第237至242頁），足徵本件三峽分局係至110年3月8
      日後始發覺被告涉及上開罪嫌，然被告前已於110年2月5
      日向該署提出自首，應認係於有偵查犯罪權之機關或人員
      發覺前為之，核與自首之要件相符。
　　2.雖被告於110年2月9日另行向該署提出刑事陳報狀，內容
      載稱前所提上開自首狀應屬誤會等語，此有被告所提刑事
      陳報狀在卷可參（見他1829卷第93頁），然刑法第62條所
      謂自首，祇以犯人在犯罪未發覺之前，向該管公務員申告
      犯罪事實，而受裁判為已足，並不以使用自首字樣為必要
      。又刑事訴訟採職權主義，不能期待被告自己證明其自己
      犯罪，因之，自首者於自首後，縱又為與自首時不相一致
      之陳述，甚至否認犯罪，仍不能動搖其自首效力（最高法
      院88年度台上字第877號判決意旨參照)。是被告前已提出
      自首狀表達自首之意思，已如前述，雖嗣後一度有否認犯
      行或為不一致之陳述，然前所為之自首，已向該管公務員
      告知其犯罪並願接受裁判，參照上開說明，事後雖一度有
      否認犯行之辯解，亦不足認為前所為之自首之效力受到動
      搖，應認仍符合自首之要件。爰均依上開第8條第1項前段
      規定減輕其刑。
　　3.本件被告各次侵占非公用財物所取得之犯罪所得部分，除
      現金部分外，其餘犯罪所得均經本院估算價值如附表三所
      示共計81144元，此有悠遊卡公司普通卡販賣列印資料、
      如附表三所示本院計算表在卷可參（見本院卷第179、267
      頁），經本院通知後，被告已於111年5月11日本院審理時
      悉數自動繳回，有本院自行收納款項收據在卷可參（見本
      院卷第331頁）在卷可稽，且被告於偵查中自白本案全部
      犯行不諱（見偵16479卷一第585至587頁、偵16479卷三第
      88頁），爰依上開第8條第2項前段規定減輕其刑，並遞減
      其刑。
（五）又犯第4條至第6條之罪，情節輕微，而其所得或所圖得財
      物或不正利益在5萬元以下者，減輕其刑，貪污治罪條例
      第12條第1項定有明文。本件被告如附表一編號1至14部分
      之各次侵占非公用財物犯行，所得之財物包含現金及估算
      犯罪所得後合計均在5萬元以下，而審酌被告本件犯罪動
      機、目的、手段及所生危害，認其犯罪情節亦屬輕微，爰
      依前開規定，均再予遞減其刑。
（六）另辯護人雖辯稱被告本案犯行所生損害甚為輕微，且被告
      已歷經停職、行政及司法調查等，已深知警惕。且擔任警
      職近30年，有多次嘉獎或記功情事，年度考績多為甲等或
      乙等，被告實係受到罹患重鬱症、焦慮症等嚴重精神疾病
      ，精神狀況不佳，因一時失慮致罹刑典，犯罪情狀顯可憫
      恕，請求依刑法第59條規定酌減其刑。惟按刑法第59條之
      規定，必須被告犯罪另有特殊之原因與環境等，在客觀上
      足以引起一般同情，認為即予宣告法定最低度刑期猶嫌過
      重者，始有其適用。然被告長期擔任警職工作，本應恪遵
      職守、廉正自持，縱有疏失亦應坦然誠實以對，竟僅為一
      己之私，將其職務上持有之拾得遺失物侵占入己，有損官
      箴，並足生損害於警政機關管理拾得業務之正確性，已難
      認有何顯可憫恕、認科以最低度刑仍嫌過重之酌減特殊事
      由，況本案已分別依前開規定三度減輕其刑，即無情輕法
      重之情形，自無再適用刑法第59條酌減其刑之餘地，是辯
      護人此部分主張尚非可採。
（七）爰以行為人之責任為基礎，審酌被告為承辦拾得業務之警
      察，係依法令服務於國家機關，具有法定職務權限之公務
      員，本應遵守法令，謹慎公務，竟多次未依法定程序處理
      拾得遺失物之業務，而登載不實內容之公文、公務電磁紀
      錄等，以辦理結案，且不思廉潔自持，竟將其職務上持有
      民眾或員警拾得而屬非公用私有之遺失財物，逕自侵占入
      己，嚴重危害官箴並減損公署執法之威信，殊值非難。併
      考量被告犯後於偵查中及本院審理時均坦承犯行，顯有悔
      意。其前無任何犯罪紀錄之素行，有臺灣高等法院被告前
      案紀錄表在卷可參，素行良好。兼衡其供稱警專畢業之智
      識程度，離婚，目前停職中，每月收入2萬多元，需扶養
      未成年子女2人，從事警職近30年，自106年5月間起罹患
      重鬱症、憂鬱症，並有定期就醫，此有行天宮醫療志業財
      團法人恩主公醫院110年3月26日、2月17日診斷證明書、
      衛生福利部雙和醫院診斷證明書等附卷可參（見他1829卷
      第25至27、97至99頁、警聲搜卷第361頁）等一切情狀，
      分別量處如附表二主文欄所示之宣告刑。
（八）復審酌被告於附表一所示之犯行，係於108至109年間約二
      年內所犯，已有持續相當期間，所侵害法益屬於相同之國
      家或社會法益，雖遭侵占之應受領遺失財物拾得人均不相
      同，然各次犯罪類型具有同質性，數罪對法益侵害之加重
      效應較低，乃本於罪責相當性之要求，就本件整體犯罪之
      非難評價、各行為彼此間之偶發性、各行為所侵害法益之
      專屬性或同一性予以綜合判斷，及斟酌被告犯罪行為之不
      法與罪責程度、罪數、對其施以矯正之必要性，定其應執
      行之刑如主文所示。
三、緩刑及褫奪公權之說明：
（一）被告前未曾因故意犯罪受有期徒刑以上刑之宣告，此有上
      開前案紀錄表在卷可憑，其因受罹患精神疾病所苦，一時
      失慮而為本件犯行，犯後於偵查中及本院審理時均坦承犯
      行並自動繳交犯罪所得，確有悔意，且其自79年間起即擔
      任警務人員迄今，近幾年內均有或記嘉獎、記功之紀錄，
      此有警察人員人事資料簡歷表附卷可參（見偵16479卷二
      第4至5頁），對於公務工作尚有相當之付出，經此偵審程
      序及科刑宣告之教訓後，當已知警惕而無再犯之虞，本院
      因認被告所受宣告之刑以暫不執行為適當，爰依刑法第74
      條第1項第1款之規定，併予宣告緩刑4年，用啟自新。
（二）按犯本條例之罪，宣告有期徒刑以上之刑者，並宣告褫奪
      公權，貪污治罪條例第17條定有明文。前揭規定對於褫奪
      公權之期間，即從刑之刑度如何並無明文，故依貪污治罪
      條例宣告褫奪公權者，仍應適用刑法第37條第1項或第2項
      ，使其褫奪公權之刑度有所依憑（最高法院89年度台上字
      第2303號判決參照）。被告所犯如附表一編號1至14所示
      各罪，均係犯貪污治罪條例第6條第1項第3款之罪，經本
      院宣告有期徒刑以上之刑，爰依貪污治罪條例第17條及刑
      法第37條第2項規定，斟酌全案情節，併各予宣告褫奪公
      權。又依刑法第51條第8款規定，僅就其中最長期間即1年
      予以執行。
四、沒收：
（一）按犯罪所得，屬於犯罪行為人者，沒收之，刑法第38條之
      1第1項前段定有明文。被告於附表一編號1至14所侵占之
      財物價值，除現金部分外，其餘財物業經本院依刑法第38
      條之2第1項前段估算如附表三所示，共計81144元，核屬
      其犯罪所得財物，依前開規定，應予宣告沒收。另上開犯
      罪所得財物既經被告於本院審理時全數自動繳交，已無全
      部或一部不能沒收或不宜執行沒收之情形，自無庸併為追
      徵價額之諭知，附此敘明。
（二）又宣告沒收或追徵，有過苛之虞、欠缺刑法上之重要性、
      犯罪所得價值低微，或為維持受宣告人生活條件之必要者
      ，得不宣告或酌減之，刑法第38條之2第2項定有明文。本
      件被告如附表一編號1至14侵占取得之財物，業經被告向
      本院繳交經本院估算後之犯罪所得扣案並宣告沒收，如前
      所述，如再予宣告沒收容有過苛之虞，故均不予宣告沒收
      。
（三）另被告於如附表一編號2、4至12、14部分所登載不實之電
      磁紀錄或公文書，雖係被告本件公務員登載不實或行使公
      務員登載不實文書犯罪所生或所用之物，然既係存在於機
      關電腦系統內，或已存於機關檔案內，自均非屬於被告之
      物，尚均無從為沒收或追徵之宣告。至如附表一編號1、3
      、10（信用卡2張）、13部分遺失物有遭保全羅信睦拾獲
      之情形，均未據扣案，且卷內未見檢警有何將遺失物發還
      被害人之情形，自應由檢警就此部分另行發還被害人或為
      適法之處理，亦無須再行宣告沒收，附此說明。
據上論斷，應依刑事訴訟法第299條第1項前段（依刑事判決精簡
原則，僅記載程序法條文），判決如主文。
本案經檢察官丙○○提起公訴、追加起訴及移送併辦，檢察官王佑
瑜到庭執行職務。
中　　華　　民　　國　　111 　年　　6 　　月　　16　　日
                  刑事第十九庭 審判長  法 官 許博然

                                       法 官 洪韻婷

                                       法 官 王國耀
上列正本證明與原本無異。
如不服本判決，應於判決送達後20日內敘明上訴理由，向本院提
出上訴狀 (應附繕本) ，上訴於臺灣高等法院。其未敘述上訴理
由者，應於上訴期間屆滿後20日內向本院補提理由書「切勿逕送
上級法院」。
                                       書記官 周品緁 
中　　華　　民　　國　　111 　年　　6 　　月　　16　　日
附錄本案論罪科刑法條：
中華民國刑法第213條
公務員明知為不實之事項，而登載於職務上所掌之公文書，足以
生損害於公眾或他人者，處1年以上7年以下有期徒刑。
中華民國刑法第216條
行使第210條至第215條之文書者，依偽造、變造文書或登載不實
事項或使登載不實事項之規定處斷。
中華民國刑法第220條
在紙上或物品上之文字、符號、圖畫、照像，依習慣或特約，足
以為表示其用意之證明者，關於本章及本章以外各罪，以文書論
。
錄音、錄影或電磁紀錄，藉機器或電腦之處理所顯示之聲音、影
像或符號，足以為表示其用意之證明者，亦同。 　
貪污治罪條例第6條
有下列行為之一，處5年以上有期徒刑，得併科新臺幣3千萬元以
下罰金：
一、意圖得利，抑留不發職務上應發之財物者。
二、募集款項或徵用土地、財物，從中舞弊者。
三、竊取或侵占職務上持有之非公用私有器材、財物者。
四、對於主管或監督之事務，明知違背法律、法律授權之法規命
    令、職權命令、自治條例、自治規則、委辦規則或其他對多
    數不特定人民就一般事項所作對外發生法律效果之規定，直
    接或間接圖自己或其他私人不法利益，因而獲得利益者。
五、對於非主管或監督之事務，明知違背法律、法律授權之法規
    命令、職權命令、自治條例、自治規則、委辦規則或其他對
    多數不特定人民就一般事項所作對外發生法律效果之規定，
    利用職權機會或身分圖自己或其他私人不法利益，因而獲得
    利益者。
前項第1款至第3款之未遂犯罰之。
附表一：
編號 物品/金錢遺失之時間/地點 物品名稱/金錢數量 被害人或拾得人 侵占方式 1 108年1月4日上午7時52分前某時/新北市鶯歌區文化路136巷 悠遊卡1張（卡號0000000000000000號）/現金新臺幣（下同）600元 林于湘 乙○○受理遺失物報案後，將該筆遺失物公告期滿後，於不詳時間將現金侵占入己，並將悠遊卡持之至其所居住之新北市○○區○○路000號4樓「北大菁英社區」丟棄後，經羅信睦拾獲。 2 108年1月6日晚間某時/新北市○○區○○路00號前 現金1,500元 徐世重 乙○○於受理遺失物報案後，將該筆遺失物公告期滿後，在其所職掌之拾得遺失物管理系統之電子紀錄上不實登載為「拾得人（即徐世重）領回」之電磁紀錄，足以生損害於警政機關管理拾得業務之正確性，而以此方式將遺失物侵占入己。 3 109年底或110年初/新北市三峽區大德路某處 悠遊卡1張（卡號：0000000000） 董瑋傑 乙○○於受理遺失物報案後，將該悠遊卡公告期滿後，於不詳時間持之至同上社區丟棄後，經羅信睦拾獲，而以此方式將遺失物侵占入己。 4 109年9月23日下午4時10分許/新北市○○區○○路000號前 現金2,000元 廖春有 乙○○於受理遺失物報案後，將該筆遺失物公告期滿後，在其所職掌之拾得遺失物管理系統之電子紀錄上不實登載為「拾得人（即廖春有）領回」之電磁紀錄，足以生損害於警政機關管理拾得業務之正確性，而以此方式將遺失物侵占入己。 5 108年5月25日前某日/臺北市中正區水源快速道路上 皮包1個、信用卡3張、健保卡1張、駕行照3張/現金8,400元 李祖祥 乙○○於受理遺失物報案後，將該筆遺失物公告期滿後，在其所職掌之拾得遺失物管理系統之電子紀錄上不實登載為「遺失人（即李祖祥）領回」之電磁紀錄，足以生損害於警政機關管理拾得業務之正確性，而以此方式將遺失物侵占入己。 6 108年2月23日某時/新北市鶯歌區南雅路與育英街口 COACH零錢包1個/現金509元 彭博鴻（員警） 乙○○於受理遺失物報案後，將該筆遺失物公告期滿後，在其所職掌之拾得遺失物管理系統之電子紀錄上，不實登載為「歸屬地方自治團體」（實際未入庫）之電磁紀錄，足以生損害於警政機關管理拾得業務之正確性，而以此方式將遺失物侵占入己。 7 108年3月16日某時/新北市○○區○○路000巷0號工寮旁 現金2萬3,700元 李之霖（員警） 乙○○於受理遺失物報案後，將該筆遺失物公告期滿後，在其所職掌之拾得遺失物管理系統之電子紀錄上，不實登載為「歸屬地方自治團體」（實際未入庫）之電磁紀錄，足以生損害於警政機關管理拾得業務之正確性，而以此方式將遺失物侵占入己。 8 108年3月26日某時/新北市○○區○○路000號前 現金1萬4,100元 潘俊益（員警） 乙○○於受理遺失物報案後，將該筆遺失物公告期滿後，在其所職掌之拾得遺失物管理系統之電子紀錄上，不實登載為「歸屬地方自治團體」（實際未入庫）之電磁紀錄，足以生損害於警政機關管理拾得業務之正確性，而以此方式將遺失物侵占入己。 9 108年12月23日某時/桃園市中壢區NOVA商場附近 現金900元 邱佳萱（拾得人） 乙○○於受理遺失物報案後，將該筆遺失物公告期滿後，在其所職掌桃園市政府警察局中壢分局109年7月8日中警分刑字第1090042473號函轉公文書，不實登載為「已通知拾得人領回」等內容，使不知情之主管准以結案，足以生損害於警政機關管理拾得業務之正確性，並以此方式將遺失物侵占入己。 10 109年10月5日前某日/新北市板橋區某處 LV皮夾1個、信用卡或金融卡（含中國信託、花旗、聯邦、華南及匯豐等銀行）5張、健保卡1張/現金2,535元 劉昀俐 乙○○於受理遺失物報案後，將該筆遺失物公告期滿後，在其所職掌新北市政府警察局板橋分局109年10月5日新北警板刑字第1093890606號函轉公文書上，不實登載為「業與遺失人（即劉昀俐）聯繫領回」等內容，使不知情之主管准以結案，均足以生損害於警政機關管理拾得業務之正確性。卻將其中花旗及聯邦銀行信用卡，於不詳時間持之至同上社區丟棄後，經羅信睦拾獲，而以此方式將遺失物侵占入己。 11 109年4月19前某日/桃園市○○區○○路00號附近某處 現金1,000元 邵詩珺（拾得人） 乙○○於受理遺失物報案後，將該筆遺失物公告期滿後，在其所職掌桃園市政府警察局中壢分局109年10月30日中警分刑字第1090070861號函轉公文書上，不實登載為「業與拾得人聯繫領回」等內容，使不知情之主管准以結案，均足以生損害於警政機關管理拾得業務之正確性，並以此方式將遺失物侵占入己。 12 109年8月20日前某日/不詳 黑色CK皮夾、郵局金融卡張/現金700元 胡紅惠 乙○○於受理遺失物報案後，將該筆遺失物公告期滿後，在其所職掌桃園市政府警察局龜山分局109年8月20日山警分偵字第1090026298號函轉公文書上，不實登載為「業與遺失人（即胡紅惠）聯繫領回」等內容，使不知情之主管准以結案，均足以生損害於警政機關管理拾得業務之正確性，並以此方式將遺失物侵占入己。 13 110年1月10日前某日/臺北市萬華區西門町某間扭蛋機店內 uma hana零錢包1個（柴犬圖案）、PoKeMo ASIA悠遊卡1張、郵局金融卡1張/現金3200元 鄭慧玲（拾得人） 乙○○於受理遺失物報案後，該筆遺失物尚在公告中，被告卻將uma hana零錢包（柴犬圖案），於不詳時間持之至上開社區丟棄後，經羅信睦拾獲，而以此方式將遺失物侵占入己。 14 109年6月27日某時/嘉義縣朴子市光復新路與中興路口 現金600元   甲○○ 乙○○於受理遺失物報案後，將該筆遺失物公告期滿後，在其所職掌嘉義縣警察局朴子分局109年12月29日嘉朴警偵字第1090025399號函轉公文書，不實登載為「已通知拾得人（誤載為遺失人）領回」等內容，使不知情之主管准以結案，均足以生損害於警政機關管理拾得業務之正確性，並以此方式將遺失物侵占入己。 
附表二：
編號 犯罪事實 主文欄 1 如附表一編號1所示 乙○○犯侵占職務上持有之非公用私有財物罪，處有期徒刑壹年。褫奪公權壹年。 2 如附表一編號2所示 乙○○犯侵占職務上持有之非公用私有財物罪，處有期徒刑壹年貳月。褫奪公權壹年。 3 如附表一編號3所示 乙○○犯侵占職務上持有之非公用私有財物罪，處有期徒刑壹年。褫奪公權壹年。 4 如附表一編號4所示 乙○○犯侵占職務上持有之非公用私有財物罪，處有期徒刑壹年貳月。褫奪公權壹年。 5 如附表一編號5所示 乙○○犯侵占職務上持有之非公用私有財物罪，處有期徒刑壹年肆月。褫奪公權壹年。 6 如附表一編號6所示 乙○○犯侵占職務上持有之非公用私有財物罪，處有期徒刑壹年。褫奪公權壹年。 7 如附表一編號7所示 乙○○犯侵占職務上持有之非公用私有財物罪，處有期徒刑壹年肆月。褫奪公權壹年。 8 如附表一編號8所示 乙○○犯侵占職務上持有之非公用私有財物罪，處有期徒刑壹年肆月。褫奪公權壹年。 9 如附表一編號9所示 乙○○犯侵占職務上持有之非公用私有財物罪，處有期徒刑壹年。褫奪公權壹年。 10 如附表一編號10所示 乙○○犯侵占職務上持有之非公用私有財物罪，處有期徒刑壹年肆月。褫奪公權壹年。 11 如附表一編號11所示 乙○○犯侵占職務上持有之非公用私有財物罪，處有期徒刑壹年。褫奪公權壹年。 12 如附表一編號12所示 乙○○犯侵占職務上持有之非公用私有財物罪，處有期徒刑壹年。褫奪公權壹年。 13 如附表一編號13所示 乙○○犯侵占職務上持有之非公用私有財物罪，處有期徒刑壹年。褫奪公權壹年。 14 如附表一編號14所示 乙○○犯侵占職務上持有之非公用私有財物罪，處有期徒刑壹年。褫奪公權壹年。 
附表三：
一、110年度訴字第659號：
編號 犯罪所得（單位：新臺幣） 計算之說明 1 700元 悠遊卡以空卡計算價值為100元及現金600元 2 1500元 現金1500元 3 100元 悠遊卡以空卡計算價值為100元 4 2000元 現金2000元 5 9400元 皮包以被害人所述價值1000元，現金8400元 6 509元 零錢包部分無法查得價值，應認價值低微，現金509元。 7 23700元 現金23700元 8 14100元 現金14100元 9 900元 現金900元 10 22535元 皮夾以被害人所述價值為20000元，現金2535元 11 1000元 現金1000元 12 800元 皮夾被害人所述價值幾百元，從有利於被告之認定為100元，現金700元。 13 3300元 零錢包部分無法查得價值，應認價值低微，悠遊卡以空卡計算價值為100元，現金3200元。 
二、111年度訴字第383號：犯罪所得現金600元。
三、上開犯罪所得經估算結果共計81144元。